臺灣臺北地方法院行政訴訟裁定　
109年度簡字第149號
原      告  賴金華  



被      告  勞動部勞工保險局

代  表  人  鄧明斌  
訴訟代理人  李章鋆  
            魏碧雲  
            陳緯如  
上列當事人間勞工保險爭議事件，原告提起行政訴訟，本院裁定
如下：
    主  文
本件移送臺北高等行政法院。
    理  由
一、按訴訟之全部或一部，法院認為無管轄權者，依原告聲請或
    依職權以裁定移送於其管轄法院，行政訴訟法第18條準用民
    事訴訟法第28條第1項定有明文。又適用通常訴訟程序之事
    件，以高等行政法院為第一審管轄法院；以公法人之機關為
    被告時，由該機關所在地之行政法院管轄；下列各款行政訴
    訟事件，除本法別有規定外，適用本章所定之簡易程序：一
    、關於稅捐課徵事件涉訟，所核課之稅額在新臺幣（下同）
    40萬元以下者。二、因不服行政機關所為40萬元以下罰鍰處
    分而涉訟者。三、其他關於公法上財產關係之訴訟，其標的
    之金額或價額在40萬元以下者。四、因不服行政機關所為告
    誡、警告、記點、記次或其他相類之輕微處分而涉訟者。五
    、關於內政部入出國及移民署（以下簡稱入出國及移民署）
    之行政收容事件涉訟，或合併請求損害賠償或其他財產上給
    付者。六、依法律之規定應適用簡易訴訟程序者；前條第2
    項第1款至第3款之訴，因訴之變更，致訴訟標的金額或價額
    逾40萬元者，其辯論及裁判改依通常訴訟程序之規定，地方
    法院行政訴訟庭並應裁定移送管轄之高等行政法院；追加之
    新訴或反訴，其訴訟標的之金額或價額逾40萬元，而以原訴
    與之合併辯論及裁判者，亦同，行政訴訟法第104條之1、第
    13條第1項後段、第229條第2項及第230條分別亦有明定。
二、查原告提起本件行政訴訟，起訴聲明為「原處分即勞工保險
    局108年8月22日保職失字第10860233370號函（下稱原處分
    一）就原告申請勞保職業病精神失能給付案所作成之不予給
    付之行政處分、勞動部108年10月20日勞動法爭字第1080025
    309號函爭議審定及勞動部109年6月4日勞動法訴一字第1090
    001850號訴願決定均撤銷」，有原告109年7月17日行政訴訟
    起訴狀在卷可稽（見本院卷一第21至22頁），復於本院審理
    中提出行政起訴狀，訴之聲明為「原處分即勞工保險局108
    年10月9日保職傷字第10860325810號函（下稱原處分二）就
    原告申請勞保職業傷害給付案所作成不予給付之行政處分、
    勞動部109年2月13日勞動法爭字第1080027660號爭議審定書
    及109年9月9日勞動法訴一字第1090166487號訴願決定書均
    撤銷」，並請求合併審理等情，有原告109年11月6日行政訴
    訟起訴狀附卷可佐（見本院卷二第7至8頁）。就原處分一部
    分，若原告主張符合相關規定，被告應給付差額30萬4,080
    元，就原處分二部分，若原告主張符合相關規定，被告應給
    付原告49萬952元，有被告110年10月18日保職失字第110130
    34110號函及本院110年10月9日言詞辯論筆錄附卷可參（見
    本院卷三第486至487頁、第478至480頁）。是上開訴訟標的
    金額或價額合計顯然逾40萬元，依前開規定，本件自應裁定
    移送管轄之高等行政法院。又被告之所在地為臺北市中正區
    ，故應由臺北高等行政法院管轄，爰裁定如主文。
中　　華　　民　　國　　110 　年　　10　　月　　21　　日
　　　　　　　　行政訴訟庭法　官　邱士賓
以上正本係照原本作成。如不服本裁定，應於送達後10日內向本院提出抗告狀（須按他造人數附繕本）。
中　　華　　民　　國　　110 　年　　10　　月　　21　　日
                          書記官  李  欣